# 关于老收入准则下质保金列示问题

提问人：691071920 时间：2021-08-02 08:05:06
注意此处询问的是老收入准则下质保金列示问题
老准则生产型企业销售产品，产品质保金通常为2-3年才收回，很多公司都将质保金连同应收款计入应收账款，未将其调整至长期应收款，这样处理是否正确，是需要调整至长期应收款，还是其他应收款，或者放在应收账款就是正确的。如果按照老准则是否应该将 1 年以上到期的质保金列示到其他非流动资产
恳请版主解惑

回答人：chenyiwei
一般也应当调整到长期应收款。因为其回收期限已超过一年，因此不论在原准则还是新准则下都是非流动资产。